【裁判字號】    98,抗,540
【裁判日期】    980527
【裁判案由】    聲請再審
【裁判全文】
臺灣高等法院臺中分院刑事裁定           98年度抗字第540號
  抗  告  人  甲○○
上列抗告人因竊盜案聲請再審案件，不服臺灣苗栗地方法院中華
民國98年3月24日裁定（原審案號：98年度聲再字第3號），提起
抗告，本院裁定如下：
    主  文
抗告駁回。
    理  由
一、原裁定略以：聲請人雖以苗栗地檢署檢察官97年度偵字第50
    14號起訴書，作為所謂確實之新證據而聲請再審，然該起訴
    書係於97年11月14日做成，而本件97年度苗簡字第285確定
    判決則早在97年4月14日即已判決，有上開起訴書及判決書
    在卷可稽。是上開97年度偵字第5014號起訴書顯非事實審法
    院於判決前即已存在之證據；又聲請人主張其於96年11月3
    日已於竹南鎮為偽造文書行為，不可能同時於苗栗市偷竊機
    車之情，乃聲請人於本件確定判決前所已明知之事，並非事
    後始經發現之事實，非所謂確實之新證據，其所指再審理由
    即與刑事訴訟法第420條第1項第6款之聲請再審要件不合。
二、本件抗告意旨略以：本件竊盜案件認定有罪，其犯罪時間96
    年11月3日下午6時許，犯罪地點在苗栗縣苗栗市○○路1號
    前，然臺灣苗栗地方法院檢察署檢察官則於97年度偵字第50
    14號偽造文書案件，認定犯罪時間為96年11月3日16時56分
    、同日17時35分等，分別在苗栗縣竹南鎮海口366號等地。
    上開二案犯罪時間相同，犯罪地點卻相隔二地，足認足以影
    響受判決之結果，且受理聲請再審之最後事實審法院，應就
    聲請再審理由所謂「新證據」是否足認動搖原有罪確定判決
    加以審查，同一時間認定甲乙二地不同犯罪事實，在實質法
    益已受侵害而造成冤抑，依法提起抗告，請求准予再審。
三、經查：
(一)、按刑事訴訟法第420條第1項第6款規定：因發現確實之新證
    據，足認受有罪判決之人應受無罪、免訴、免刑或輕於原判
    決所認罪名之判決者，得聲請再審。而本款所謂發現確實之
    新證據，係指該證據於事實審法院判決前已經存在，為法院
    或當事人所不知，不及調查斟酌，至其後始行發見，且就證
    據本身形式上觀察，固不以絕對不須經過調查程序為條件，
    但必須顯然可認為足以動搖原有罪確定判決，而為受判決人
    無罪、免訴、免刑或輕於原判決所認罪名之判決者為限；故
    受理聲請再審之最後事實審法院，應就聲請再審理由之所謂
    「新證據」，是否具備事實審判決前已經存在，為法院、當
    事人所不知，事後方行發現之「新規性」，及顯然可認足以
    動搖原有罪確定判決，而對受判決人為有利之判決之「確實
    性」二要件，加以審查，為判斷應否准予開始再審之準據，
    倘未兼備上開二種再審新證據之特性，即不能為再審之原因
    （最高法院85年度台抗字第308號判決參照）。
(二)、本件抗告人對於原聲請再審裁定不服之理由，主要係指臺灣
    苗栗地方法院檢察署檢察官97年度偵字第5014號起訴書中犯
    罪時間、地點與原竊盜確定判決相同，為發現確實之新證據
    ，乃據以提出再審聲請，惟抗告人所指之「新證據」係於法
    院審理時已存在，且為當事人所已知，揆諸上開說明，抗告
    意旨所稱之新證據顯不具有於事實審法院判決前已經存在，
    為法院、當事人所不知，不及調查斟酌，至其後始行發見之
    「新規性」要件，故並未具再審新證據之特性，不能為再審
    之原因，從而，原裁定駁回抗告人再審之聲請，核無不當。
    抗告人猶執陳詞抗告，指摘原裁定不當，請求撤銷原裁定准
    予再審，難認為有理由，應予駁回。
四、據上論斷，爰依刑事訴訟法第412條，裁定如主文。
中    華    民    國    98    年    5    月    27    日
            刑事第九庭  審判長法  官  江  德  千
                              法  官  許  旭  聖
                              法  官  康  應  龍
以上正本證明與原本無異。
不得再抗告。
                              書記官  陳  振  海
中    華    民    國    98    年    6    月    2    日


司法院資訊處製作；財團法人民間司法改革基金會備份。
